【裁判字號】    97,家再,5
【裁判日期】    971224
【裁判案由】    離婚
【裁判全文】
臺灣高等法院臺中分院民事判決  97年度家再字第5號
再審原告    乙○○
再審被告    甲○○○
上列當事人間請求離婚事件，再審原告對於中華民國九十七年十
月二十九日本院九十七年度家上更(二)字第二號確定判決，提起再
審之訴，本院不經言詞辯論，判決如下：
    主  文
再審之訴駁回。
再審訴訟費用由再審原告負擔。
    事實及理由
一、本件再審原告主張：於民國九十三年四、五月間，再審被告
    要求將伊名下之不動產移轉與兩造之子陳春文，但伊不同意
    ，即於同年五月三十一日揚言要把伊殺掉，並於同年六月二
    日凌晨，趁伊熟睡中，以手抓伊之睪丸，欲置伊於死地。同
    年九月二十一日，再審被告與陳春文聯手，喝令伊負擔家庭
    費用及有線電視月租費，但伊不同意，陳春文竟持球棒將伊
    房門喇叭鎖打壞並恐嚇，伊遂於同年月二十三日向警局報案
    。再審被告為維護陳春文，自九十四年四、五月間起，迄今
    經常以不堪入耳之詞辱罵伊，亦經常詛咒伊去死，棺材已經
    買好之類言語羞辱伊，有錄音譯文可證。而伊以養豬為業，
    再審被告意圖毀掉伊之事業，竟向環保局做不實檢舉。再審
    被告為陷害伊坐牢，乃控告伊偽造文書，嗣經不起訴處分確
    定，伊即告訴再審被告涉嫌誣告，並經量處罪刑確定在案。
    足徵兩造間之婚姻已難以維持，符合民法第一千零五十二條
    第一項第三、十款、第二項規定之離婚事由，亦為再審被告
    所自認無訛，且證人陳春文及邱文明所述內容，均與事實不
    符，詎鈞院九十七年度家上更(二)字第二號確定判決（下稱原
    確定判決）不察，竟否准伊離婚之請求，自有未合，爰依民
    事訴訟法第四百九十六條第一項第一款提起再審，求為將原
    確定判決廢棄，並准兩造離婚云云。
二、本件未經言詞辯論，再審被告並未提出書狀為聲明及陳述。
三、按民事訴訟法第四百九十六條第一項第一款所謂適用法規顯
    有錯誤，係指確定判決所適用之法規顯然不合於法律規定，
    或與現尚有效之判例、解釋顯然違反者而言，不包括認定事
    實錯誤、取捨證據失當、判決不備理由及在學說上諸說併存
    致發生法律上見解歧異等情形在內。又再審之訴顯無再審理
    由者，得不經言詞辯論，以判決駁回之。民事訴訟法第五百
    零二條第二項定有明文。經查再審原告所提離婚事件，固據
    提出錄音帶、錄音帶譯文、原審法院九十三年度家護字第二
    二五號民事通常保護令及臺灣苗栗地方法院檢察署九十四年
    度偵字第二九七０號不起訴處分書等件為證，然經原確定判
    決併審酌證人陳春文、邱文明之證詞暨調卷核閱後，認為再
    審原告所提前揭證據，與其所主張得據為請求離婚之要件有
    間，並敘明該離婚事證已臻明確，兩造其餘攻擊防禦及舉證
    ，與判決結果不生影響，故不另一一論述等情，因而駁回再
    審原告之上訴，經核於法洵無違誤。再審原告復以上述情節
    據為再審原因，顯不足取，揆諸首開說明，爰不經言詞辯論
    ，逕以判決駁回之。
四、據上論結，本件再審之訴顯無理由。爰依民事訴訟法第五百
    零二條第二項、第五百零五條、第七十八條，判決如主文。
中    華    民    國    97    年    12    月    24    日
                  民事第四庭    審判長法  官  陳蘇宗
                                      法  官  張浴美
                                      法  官  李寶堂
以上正本係照原本作成。
如對本判決上訴，須於收受判決送達後二十日內向本院提出上訴
書狀，其未表明上訴理由者，應於提出上訴後二十日內向本院提
出上訴理由書（須按他造人數附具繕本）。
上訴時應提出委任律師為訴訟代理人之委任狀。具有民事訴訟法
第四百六十六條之一第一項但書或第二項之情形為訴訟代理人者
，另應附具律師及格證書及釋明委任人與受任人有該條項所定關
係之釋明文書影本。
                                      書記官  林振甫
中    華    民    國    97    年    12    月    24    日
                                                      Ａ


司法院資訊處製作；財團法人民間司法改革基金會備份。
